bg-BG: Включени аксесоари за окарина: Калъф за пренасяне; Кърпа за почистване; Пръчка/четка за почистване; Таблица с пръстовки; Учебно ръководство; Капаче за мундщук; Каишка за врат; Предпазна торбичка; Сборник с песни; Стойка; Референтна карта за настройване; Друго
pt-BR: Acessórios inclusos com a ocarina: Estojo de transporte; Pano de limpeza; Vareta/escova de limpeza; Tabela de digitação; Livreto de instruções; Tampa do bocal; Alça de pescoço; Bolsa protetora; Livro de partituras; Suporte; Cartão de referência de afinação; Outro
vi: Phụ kiện đi kèm của kèn Ocarina: Hộp đựng; Khăn lau; Que vệ sinh/cọ rửa; Bảng hướng dẫn bấm ngón; Sách hướng dẫn; Nắp đậy ống ngậm; Dây đeo cổ; Túi bảo vệ; Sách bài hát; Giá đỡ; Thẻ tham chiếu chỉnh âm; Khác
da: Ocarina-tilbehør medfølger: Bæretaske; Pudseklud; Rensepind/-børste; Grebstabel; Instruktionshæfte; Mundstykkebeskytter; Halsrem; Beskyttelsespose; Sangbog; Stativ; Referencekort til stemning; Andet
de: Inbegriffenes Okarina-Zubehör: Tragetasche; Reinigungstuch; Reinigungsstab/-bürste; Grifftabelle; Anleitungsheft; Mundstückabdeckung; Nackengurt; Schutzhülle; Liederbuch; Ständer; Stimmreferenzkarte; Andere
hu: Okarina mellékelt tartozékai: Hordtáska; Tisztítókendő; Tisztítópálca / kefe; Fogástáblázat; Oktatófüzet; Fúvókavédő; Nyakpánt; Védőtasak; Daloskönyv; Állvány; Hangolási referenciakártya; Egyéb
sv: Tillbehör som medföljer okarina: Bärväska; Rengöringsduk; Rengöringsstav/-borste; Grepptabell; Instruktionshäfte; Munstyckesskydd; Nackrem; Skyddspåse; Sångbok; Stativ; Referenskort för stämning; Övrigt
nl: Inbegrepen ocarina-accessoires: Draagtas; Schoonmaakdoekje; Schoonmaakstaafje/-borsteltje; Vingerzettingskaart; Instructieboekje; Mondstukbeschermer; Nekkoord; Beschermhoesje; Liedboek; Standaard; Stemreferentiekaart; Overig
cs: Včetně příslušenství k okarině: Přepravní pouzdro; Čisticí hadřík; Čisticí tyčinka/kartáček; Hmatová tabulka; Návod; Kryt náustku; Popruh na krk; Ochranný sáček; Zpěvník; Stojánek; Referenční tabulka ladění; Ostatní
ru: Аксессуары окарины: Чехол для переноски; Салфетка для чистки; Шомпол/щетка для чистки; Аппликатура; Учебное пособие; Крышка для мундштука; Шейный ремень; Защитный мешочек; Сборник нот; Подставка; Карточка настройки; Другое
it: Accessori per ocarina inclusi: Custodia per il trasporto; Panno per la pulizia; Asta/spazzola per la pulizia; Tabella delle diteggiature; Libretto di istruzioni; Copribocchino; Laccio da collo; Custodia protettiva; Canzoniere; Supporto; Scheda di riferimento per l'accordatura; Altro
es: Accesorios de ocarina incluidos: Estuche de transporte; Paño de limpieza; Varilla/cepillo de limpieza; Tabla de digitación; Folleto de instrucciones; Cubierta de boquilla; Correa de cuello; Bolsa protectora; Cancionero; Soporte; Tarjeta de referencia de afinación; Otro
nb: Inkludert okarina-tilbehør: Bæreveske; Pusseklut; Pussestav/børste; Grepstabell; Instruksjonshefte; Munnstykkedeksel; Nakkestropp; Beskyttelsespose; Sangbok; Stativ; Stemmereferansekort; Annet
sk-SK: Vrátane príslušenstva k okaríne: Puzdro na prenášanie; Čistiaca handrička; Čistiaca tyčinka/kefka; Hmatový prstoklad; Brožúra s pokynmi; Kryt na náustok; Popruh na krk; Ochranné vrecúško; Spevník; Stojan; Referenčná karta ladenia; Iné
hr-HR: Uključeni dodaci za okarinu: Kovčeg za nošenje; Krpa za čišćenje; Štapić/četka za čišćenje; Tablica prstohvata; Knjižica s uputama; Poklopac za usnik; Remen za vrat; Zaštitna torbica; Pjesmarica; Stalak; Referentna kartica za ugađanje; Ostalo
zh-TW: 包含陶笛配件: 攜帶盒; 清潔布; 清潔棒/刷; 指法表; 教學手冊; 吹嘴套; 頸帶; 保護袋; 樂譜; 支架; 調音參考卡; 其他
lt-LT: Į okarinos komplektą įeinantys priedai: Nešiojimo dėklas; Valymo šluostė; Valymo lazdelė / šepetėlis; Pirštuotės lentelė; Instrukcijų bukletas; Kandiklio gaubtelis; Kaklo dirželis; Apsauginis maišelis; Dainų knygelė; Stovas; Derinimo etalono kortelė; Kita
tr: Dahil olan okarina aksesuarları: Taşıma çantası; Temizleme bezi; Temizleme çubuğu/fırçası; Parmak pozisyonu tablosu; Eğitim kitapçığı; Ağızlık kılıfı; Boyun askısı; Koruyucu kılıf; Şarkı kitabı; Stand; Akort referans kartı; Diğer
en: Ocarina accessories included: Carrying case; Cleaning cloth; Cleaning rod/brush; Fingering chart; Instructional booklet; Mouthpiece cover; Neck strap; Protective pouch; Songbook; Stand; Tuning reference card; Other
ko: 오카리나 액세서리 포함: 휴대용 케이스; 청소용 천; 청소용 막대/브러시; 운지법 차트; 안내 책자; 마우스피스 커버; 넥 스트랩; 보호 파우치; 악보집; 스탠드; 튜닝 참조 카드; 기타
fr: Accessoires pour Ocarina inclus: Étui de transport; Chiffon de nettoyage; Tige/brosse de nettoyage; Tableau des doigtés; Livret d'instructions; Couvre-bec; Tour de cou; Pochette de protection; Recueil de chansons; Support; Carte de référence d'accordage; Autre
fi: Okariinan mukana tulevat lisävarusteet: Kantokotelo; Puhdistusliina; Puhdistustikku/-harja; Sormituskartta; Ohjekirjanen; Suukappaleen suojus; Kaulahihna; Suojapussi; Laulukirja; Teline; Virityksen viitekortti; Muu
zh-CN: 包括陶笛配件: 便携盒; 清洁布; 清洁棒/清洁刷; 指法表; 教学手册; 吹嘴罩; 颈带; 保护袋; 曲谱; 支架; 调音参考卡; 其他
th: อุปกรณ์เสริมที่มาพร้อมโอคาริน่า: เคสพกพา; ผ้าทำความสะอาด; ก้าน/แปรงทำความสะอาด; ตารางจับคอร์ด; สมุดคู่มือ; ฝาครอบปากเป่า; สายคล้องคอ; ซองกันกระแทก; หนังสือเพลง; ขาตั้ง; การ์ดเทียบเสียง; อื่นๆ
pt-PT: Acessórios para a ocarina incluídos: Estojo de transporte; Pano de limpeza; Vareta/escova de limpeza; Tabela de dedilhação; Livreto de instruções; Cobertura para bocal; Correia de pescoço; Bolsa protetora; Livro de canções; Suporte; Cartão de referência de afinação; Outros
sl-SI: Vključeni dodatki k okarini: Torba za prenašanje; Krpica za čiščenje; Palica/ščetka za čiščenje; Tabela prijemov; Knjižica z navodili; Pokrovček za ustnik; Vratni trak; Zaščitna torbica; Pesmarica; Stojalo; Referenčna kartica za uglasitev; Drugo
el: Περιλαμβανόμενα αξεσουάρ οκαρίνας: Θήκη μεταφοράς; Πανάκι καθαρισμού; Ράβδος/βουρτσάκι καθαρισμού; Διάγραμμα δακτυλισμών; Βιβλιαράκι οδηγιών; Κάλυμμα επιστομίου; Λουρί λαιμού; Προστατευτικό πουγκί; Βιβλίο τραγουδιών; Βάση; Κάρτα αναφοράς κουρδίσματος; Άλλο
pl: Dołączono akcesoria do okaryny: Futerał; Ściereczka do czyszczenia; Wycior/szczoteczka do czyszczenia; Tabela chwytów; Broszura instruktażowa; Osłona ustnika; Pasek na szyję; Etui ochronne; Śpiewnik; Statyw; Karta referencyjna strojenia; Inne
ja: オカリナアクセサリー付き: キャリングケース; クリーニングクロス; クリーニングロッド/ブラシ; 運指表; 取扱説明書; マウスピースカバー; ネックストラップ; 保護ポーチ; 楽譜; スタンド; チューニングリファレンスカード; その他
ro-RO: Accesorii pentru ocarină incluse: Toc de transport; Lavetă de curățare; Tijă/perie de curățare; Tabel cu digitații; Broșură cu instrucțiuni; Capac pentru muștiuc; Curea de gât; Săculeț de protecție; Carte de cântece; Suport; Card de referință pentru acordaj; Altele